【裁判字號】    97,審消債更,409
【裁判日期】    970513
【裁判案由】    聲請更生程序
【裁判全文】
臺灣高雄地方法院民事裁定         97年度審消債更字第409號
聲  請  人  甲○○
上列當事人聲請消費者債務清理事件，本院裁定如下：
    主  文
聲請人應於本裁定送達後十日內，補提如附表所示釋明不可歸責
於己事由之證明文件影本到院。
    理  由
一、按債務人與金融機構協商成立者，不得聲請更生或清算，但
    因不可歸責於己之事由，致履行顯有重大困難者，不在此限
    ；本條例施行前，債務人依金融主管機關協調成立之中華民
    國銀行公會會員辦理消費金融案件無擔保債務協商機制與金
    融機構成立之協商，準用前項之規定，消費者債務清理條例
    第151 條第5 項、第6 項分別定有明文。又聲請更生或清算
    不合程式或不備其他要件者，法院應以裁定駁回之，但其情
    形可以補正者，法院應定期間先命補正，債務人聲請更生時
    ，應提出財產及收入狀況說明書及其債權人、債務人清冊。
    復為同條例第8 條、第43條第1項定有明文。
二、經查本件債務人向本院聲請更生，雖主張：其於消費者債務
    清理條例施行前，曾依照中華民國銀行公會會員辦理消費者
    金融案件無擔保債務協商機制與金融機構成立協商，惟其有
    不能清償債務情事等語。然聲請人未提出其如主文所示之協
    商及釋明不可歸責於己之事由等證明文件到院，爰定期命補
    正，如逾期未補正，則駁回其聲請，特此裁定。
中    華    民    國    97    年    5     月    13    日
              民事第四庭    法      官  黃國川
上為正本係照原本作成。
本件不得抗告。
中    華    民    國    97    年    5     月    13    日
                            書  記  官   邱秋珍
附表：
1.全部債權人清冊及債務人清冊（需表明債權人、債務人姓名、
  地址，各債權數額、原因、種類，是否有擔保，如為自用住宅
  貸款，是否訂有自用住宅條款等）。
2. 聲請人95、96、97年度之國稅局財產歸屬資料及96、97綜合
   所得稅各類所得資料清單、扣繳憑單、薪資證明（如提出存
   摺影本，需檢附存摺封面及存摺內頁，內頁並應標示薪資部
   分）。
3.聲請人最新戶籍謄本。
4.聲請人申請前5 年內勞保、公保或2 年內全民健保之投保資料
  （包括投保單位及投保金額）。
5.依法受聲請人扶養之人、應與聲請人分擔扶養義務之人數、分
  擔之比例、每月扶養金額證明及家族系統表。
6.受扶養人及應分擔撫養義務人之最新戶籍謄本（記事欄請勿省
  略）。
7.釋明陳亭穎母親孫連慧之收入及財產狀況，並提出相關證明文
  件影本。
8.聲請前兩年內必要支出之明細及支出證明文件。
9.瑞祥金香舖92年至97年之營利事業所得稅之報稅證明文件，及
  其他證明每月營業額5000元之文件影本。
10.其餘有不可歸責己之事由致履行顯有重大困難之相關證明文
   件（例如生病、非自願性失業等）。


司法院資訊處製作；財團法人民間司法改革基金會備份。
